臺灣嘉義地方法院民事裁定
110年度簡字第48號 
聲請人即
原      告  林國樑  
原      告  黃玲惠  
上列二人之
訴訟代理人  陳中為律師


相對人即
被      告  林妏薰  
被      告  康和綜合證券股份有限公司


法定代理人  鄭大宇  
訴訟代理人  鄭涵雲律師
            高晟剛律師
上列當事人間請求損害賠償事件，原告聲請改依通常程序審理，
本院裁定如下：
    主      文
本件應改用通常訴訟程序審理。
    理      由
一、聲請意旨略以：本件原告係適用刑事簡易訴訟程序案件之附
    帶民事訴訟，經裁定移送民事庭者，依民事訴訟法第427條
    第2項第12款之規定，固應適用同法第2編第3章之簡易訴訟
    程序。惟本件因屬委託買賣有價證券之三方法律關係(證券
    商、營業員、客戶夫妻間)，涉及爭點繁多(包括是否為受僱
    人執行職務行為?損害金額為何?原告有無拋棄求償權或和解
    情事?被告康和公司有無免責事由?)，足認案情繁雜，且經
    鈞院刑事庭裁定移送民事庭時，訴訟標的金額高達新臺幣(
    下同)994萬元，嗣雖縮減至594 萬元，然仍已逾同法第427
    條第1項所定額數50萬元之十餘倍以上，為保障訴訟當事人
    權益，爰依民事訴訟法第427條第5項規定聲請改依通常程序
    審理。
二、經查，本件兩造間請求損害賠償事件，是本院刑事庭的嘉義
    簡易庭於109年度嘉簡字第453號刑事判決之後，於民國109
    年5月29日以108年度重附民字第16號民事裁定移送民事庭。
    而本院為終局裁判前，因民事訴訟法第427條於110年1月20
    日經總統華總一義字第11000004871號令修正公布；並自公
    布日施行。而本件為適用刑事簡易訴訟程序案件之附帶民事
    訴訟，經裁定移送民事庭，嗣後因法律變更改變應行之訴訟
    程序的種類，不問其標的金額或價額，一律適用簡易程序。
    因此，本件前曾經本院於110年5月10日依同一地方法院適用
    簡易程序審理事件事務分配辦法第9條之1第1款規定，裁定
    改用簡易程序審理。
三、惟查，民事訴訟法第427條第2項之訴訟，案情繁雜或其訴訟
    標的金額或價額逾第1項所定額數十倍以上者，法院得依當
    事人聲請，以裁定改用通常訴訟程序，並由原法官繼續審理
    ；前項裁定，不得聲明不服。此於民事訴訟法第427條第5、
    6項定有明文。查本件係委託買賣有價證券之法律關係，涉
    及爭點繁多，案情繁雜，且於本院刑事庭裁定移送民事庭時
    ，原訴訟標的金額高達994萬元，嗣後原告雖將請求金額縮
    減至594萬元，然仍已逾民事訴訟法第427條第1項所定額數5
    0萬元之十餘倍以上。被告雖然陳稱本件原告已與被告林妏
    薰達成和解，並無案情複雜之虞，且原告、被告均無再聲請
    調查任何證據，故已無改為通常程序之必要。惟查，原告則
    認為就原告是否已與林妏薰達成和解一事，恰為兩造主要爭
    執之要點，且須參酌訟爭刑事案件即本院109年度簡上字第8
    8號及另案民事案件即台南高分院108年度重上字第102號塗
    銷抵押權登記事件之證據資料及調查結果以為綜合研判，尚
    非如被告所辯已有和解之定論。本院認為本件案情繁雜，而
    且訴訟標的金額逾民事訴訟法第427條第1項所定額數十倍以
    上，符合民事訴訟法第427條第5項所規定得改用通常訴訟程
    序審理的兩個要件，因此，原告聲請改依通常程序審理，屬
    有理由，應予准許。
四、依民事訴訟法第427條第5項，裁定如主文。
中　　華　　民　　國　　110 　年　　10　　月　　29　　日
                    民事第二庭法　官　呂仲玉
以上正本係照原本作成。
本裁定不得抗告。
中　　華　　民　　國　　110 　年　　10　　月　　29　　日
                              書記官　朱鴻明